臺灣高等法院刑事判決　　　　　　　100年度交上易字第120號
上　訴　人　臺灣板橋地方法院檢察署檢察官
被　　　告　王元寶
上列上訴人因被告公共危險案件，不服臺灣板橋地方法院99年度
交易字第980號，中華民國99年12月29日第一審判決（聲請簡易
處刑案號：臺灣板橋地方法院檢察署99年度撤緩偵字第392號）
，提起上訴，本院判決如下：
    主  文
上訴駁回。
    理  由
一、原審判決如附件一判決書所載。
二、檢察官上訴意旨如附件二上訴書所載。
三、經查：
（一）被告王元寶涉刑法第185條之3之酒後駕車之公共危險罪嫌
      ，經臺灣板橋地方法院檢察署檢察官於98年10月20日以98
      年度速偵字第6026號為緩起訴處分：「緩起訴期間為1年
      。被告應於緩起訴處分確定後，收受本署檢察官緩起訴處
      分執行命令通知書後2個月內，向國庫支付新臺幣2萬元之
      緩起訴處分金，且於緩起訴期間屆滿前2個月止，完成接
      受3小時法治教育。」並依職權送再議，經臺灣高等法院
      檢察署於98年11月6日以98年度上職議字第11857號認原處
      分尚無不合，為駁回之處分確定。
（二）按緩起訴處分確定後，有拘束檢察官之效力，檢察官於緩
      起訴期間內對於同一被告之同一案件，除有合於刑事訴訟
      法第253條之3之情形，並撤銷原處分外，不得繼續偵查或
      起訴；緩起訴期間屆滿而緩起訴處分未經撤銷者，非有刑
      事訴訟法第260條所定事由，不得再行起訴。又刑事訴訟
      法第255條第1項、第2項規定撤銷緩起訴處分，應製作處
      分書，敘述理由，處分書正本應送達於被告，其規範目的
      ，除使被告知悉此一攸關權益之處分理由外，亦寓有落實
      刑事訴訟法第256條之1賦予被告得就撤銷緩起訴處分聲請
      再議之旨，以保障被告之救濟機會，並使上級檢察署檢察
      官得以審查處分之當否。實務上以檢察官之偵查處分無如
      判決宣示之規定，為避免不肖之徒在檢察官處分書送達前
      招搖撞騙，故均將處分結果先行公告，以昭公信。是類公
      告固有將檢察官之決定公示於外之形式，然而究非聲請再
      議期間起算之依據，其法律效果難以等同視之。
（三）本件檢察官於檢察官99年度撤緩字第448號撤銷緩起訴處
      分書於99年10月24日作成，書記官於翌（25）日收受原本
      ，並於處分書載明「被告接受本件撤銷緩起訴處分書後得
      於7日內以書狀敘述不服之理由，經原檢察官向臺灣高等
      法院檢察署檢察長聲請再議。」被告於99年11月5日收受
      該撤銷緩起訴處分書，有送達回證可稽（見99年度撤緩偵
      字第392號卷第2頁）。是被告接受撤銷緩起訴處分書後，
      依刑事訴訟法第256條之1規定，仍得於7日內以書狀敘述
      不服之理由，經原檢察官向直接上級法院檢察署檢察長或
      檢察總長聲請再議。而聲請再議之期間，自收受處分書正
      本之翌日起算，乃法律所明定，自不得予以剝奪。被告得
      聲請再議時間自99年11月6日起算計7日並加計在途期間2
      日，被告可聲請再議之末日為99年11月14日，惟因該日適
      逢星期日，其末日以次日代之，為99年11月15日。惟檢察
      官卻於被告可聲請再議期間屆滿前，即於99年11月10日作
      成聲請簡易判決處刑書，當時撤銷緩起訴處分尚未確定。
      本件檢察官在撤銷緩起訴處分確定前，即對被告犯行聲請
      以簡易判決處刑，自有未洽，原審以起訴之程序違背規定
      ，依刑事訴訟法第303條第1項規定諭知公訴不受理之判決
      並不經言詞辯論為之，即無不合。上訴意旨認上開撤銷緩
      起訴處分書，既經公告，即已全然生效，容有誤會。本件
      檢察官之上訴為無理由，爰不經言詞辯論，逕予駁回。
據上論斷，應依刑事訴訟法第368條、第372條，判決如主文。
中    華    民    國   100    年    4     月    28    日
                  刑事第十七庭審判長法  官  王炳梁
                                    法  官  陳世宗
                                    法  官  周明鴻
以上正本證明與原本無異。
不得上訴。
                                    書記官  廖麗蓮
中    華    民    國   100    年    4     月    28    日
附件一：
臺灣板橋地方法院刑事判決             99年度交易字第980號
聲  請  人  臺灣板橋地方法院檢察署檢察官
被      告  王元寶  男  43歲（民國○○年○月○日生）
                    身分證統一編號：Ｚ000000000號
                    住新北市鶯歌區○○○路412號
上列被告因公共危險案件，經檢察官聲請以簡易判決處刑（99年
度撤緩偵字第392 號），本院改依通常程序審理，並判決如下：
    主  文
本件公訴不受理。
    理  由
一、聲請簡易判決處刑意旨略以：被告王元寶於民國98年10月10
    日凌晨1 時許，在新北市鶯歌區○○○路412 號住所內飲酒
    後，已達不能安全駕駛動力交通工具之程度，竟仍騎乘車牌
    號碼IPU-425 號重機車上路，欲前往新北市政府警察局三峽
    分局。嗣於同日凌晨1 時50分許，行經新北市○○區○○街
    38號前，因酒後意識不清，所騎乘之車輛車身搖晃不定，為
    巡邏員警發現，經對其施以呼氣酒精濃度測試，結果測得其
    呼氣中酒精濃度為每公升0.65毫克，因而查獲。因認被告涉
    犯刑法第185 條之3 公共危險罪嫌等語。
二、按檢察官就簡易判決處刑之聲請，與起訴有同一之效力，法
    院於審理後認應為不受理判決之諭知者，應適用通常程序審
    判之，刑事訴訟法第451 條第3 項、第451 條之1 第4 項但
    書第3 款、第452 條業已明揭其旨；又起訴之程序違背規定
    者，應諭知不受理之判決，並得不經言詞辯論為之，同法第
    303 條第1 款、第307 條亦定有明文。
三、次按檢察官為緩起訴處分者，得命被告於一定期間內遵守或
    履行刑事訴訟法第253 條之2 第1 項各款所定事項，被告於
    緩起訴期間內，有違背上開各款之應遵守或履行事項者，檢
    察官得依職權撤銷原處分，繼續偵查或起訴；又檢察官依同
    法第253 條之3 規定撤銷緩起訴者，應製作處分書敘述其處
    分之理由，並應以正本送達於告訴人、告發人、被告及辯護
    人，被告接受撤銷緩起訴處分書後，得於7 日內以書狀敘述
    不服之理由，經原檢察官向直接上級法院檢察署檢察長或檢
    察總長聲請再議，同法第253 條之2 第1 項、第253 條之3
    第1 項第3 款、第255 條第1 項前段、第2 項前段、第256
    條之1 第1 項規定綦詳。準此以觀，被告經檢察官為緩起訴
    處分確定者，於緩起訴期間內，檢察官固得依職權撤銷原處
    分，繼續偵查或起訴，惟檢察官必須為緩起訴撤銷之處分，
    並將撤銷處分書送達被告，被告得對此撤銷處分聲請再議，
    在撤銷原緩起訴處分未確定前，檢察官尚不得對同一事實再
    行起訴或聲請以簡易判決處刑，使撤銷緩起訴處分程序及被
    告得聲請再議之規定形同具文，如檢察官未於緩起訴期間內
    踐行上揭法定之撤銷緩起訴處分程序而逕行起訴或聲請以簡
    易判決處刑，其起訴程序應屬違背規定，依刑事訴訟法第30
    3 條第1 款規定，應諭知公訴不受理之判決。
四、經查，被告所涉上開公共危險犯行，前經臺灣板橋地方法院
    檢察署檢察官於98年10月20日以98年度速偵字第6026號為緩
    起訴處分確定，而被告於緩起訴期間內，因有違反刑事訴訟
    法第253 條之2 第1 項第4 款之應履行事項之情形，復經同
    署檢察官於99年10月24日以99年度撤緩字第448 號為撤銷緩
    起訴之處分，並於99年11月10日以99年度撤緩偵字第392 號
    聲請以簡易判決處刑等情節，業經本院核閱相關案卷無訛，
    合先指明。惟查，本件撤銷緩起訴處分書係向被告址設「新
    北市鶯歌區○○○路412 號」住處送達，並於99年11月5 日
    經被告本人收受而生效，有臺灣板橋地方法院檢察署送達證
    書1 份為憑，加計7 日異議時間及2 日在途期間，被告提起
    異議之末日為99年11月14日，惟因該日適逢星期日，其末日
    以次日代之，則為99年11月15日，本件檢察官於99年11月10
    日之被告異議期間未滿前，即本件聲請以簡易判決處刑，當
    時撤銷緩起訴處分尚未確定，則參諸上開說明，本件在檢察
    官上開撤銷緩起訴處分書未確定前，即逕對於被告聲請以簡
    易判決處刑，其起訴程序不合規定，且瑕疵無從補正治癒。
    自得不經言詞辯論，逕為諭知不受理之判決。
據上論斷，應依刑事訴訟法第452 條、第303 條第1 款、第307
條，判決如主文。
中    華    民    國    99    年    12    月    29    日
                      交通法庭  法  官  黃苙荌
上列正本證明與原本無異。
如不服本判決，應於判決送達後10日內敘明上訴理由，向本院提
出上訴狀 (應附繕本) ，上訴於臺灣高等法院。其未敘述上訴理
由者，應於上訴期間屆滿後20日內向本院補提理由書「切勿逕送
上級法院」。
                                書記官  朱烈稽
中    華    民    國    99    年    12    月    30    日
附件二：
臺灣板橋地方法院檢察署檢察官上訴書
                                    100年度上字第26號
                                99年度撤緩偵字第392號
    被      告  王元寶  男  43歲（民國○○年○月○日生）
                        住臺北縣鶯歌鎮○○○路412號
                        身分證統一編號：Ｚ000000000號
上列被告因公共危險案件，經臺灣板橋地方法院於中華民國99年
12月29日為第一審判決（99年度交易字第980號），本檢察官於
100年1月10日收受判決正本，認應提起上訴，茲敘述理由於下：
一、原審略以：本件被告王元寶所涉公共危險之罪嫌，前經本署
    檢察官於98年10月20日以98年度速偵字第6026號為緩起訴處
    分確定，緩起訴期間為1年，緩起訴期間自民國98年11月6日
    起算。詎被告於緩起訴期間內，因未履行緩起訴條件，經本
    署檢察官於99年10月24日以99年度撤緩字第448號處分書撤
    銷上開緩起訴處分，並於99年11月10日以99年度撤緩偵字第
    392號聲請本件簡易判決處刑。然查，上開撤銷緩起訴處分
    書係於99年11月5日送達被告，應自該日起計算7日再議期間
    ，且應再加計2日法定在途期間，而被告可提起異議之末日
    為99年11月14日，因適逢假日，故上開撤銷緩起訴處分應自
    99年11月15日確定，惟檢察官卻於99年11月10日聲請簡易判
    決處刑，起訴之程序違背規定，爰依刑事訴訟法第452條、
    第303條第1款、第307條之規定，不經言詞辯論，逕為不受
    理之判決。
二、惟查：
(一)按檢察官所為處分，例如緩起訴處分、撤銷緩起訴處分與起訴
  、不起訴處分等，均祇須對外表示即屬有效，最高法院89年
  度台上字第1581號判決、94年度台非字第215號判決意旨可資
  參照。次按緩起訴處分確定，被告於緩起訴期間內，違背第
  253條之2第1項各款之應遵守或履行事項者，檢察官得依職權
  撤銷原處分，繼續偵查或起訴，為刑事訴訟法第253條之3第1
  項第3款所明定；又撤銷原緩起訴處分，僅須於緩起訴處分期
  間屆滿前為撤銷緩起訴處分並經公告而生效即可，無須於期
  間屆滿前，該撤銷緩起訴處分達確定之程度，法務部94年3月
  2日法檢字第0940800722號函意旨可資參照。
(二)本件被告王元寶之緩起訴處分，既經本署檢察官於緩起訴期間
  屆滿前為撤銷緩起訴之處分，且該撤銷緩起訴之處分於緩起訴
  期間內之99年10月24日即對外公告生效，此有被告全國刑案資
  料查註表在卷可稽，是該緩起訴處分尚未發生實質之確定力。
  而被告收受撤銷緩起訴處分書之時間，對檢察官之撤銷緩起訴
  處分效力本不生影響，若其於緩起訴處分期間屆滿後，始收受
  撤銷緩起訴處分書而提起再議，縱經臺灣高等法院檢察署檢察
  長認有理由而撤銷原處分，亦僅回溯之不生該遭撤銷之處分之
  效力而已。況本件撤銷緩起訴處分之通知係於緩起訴期間屆滿
  前之99年11月5日已合法送達被告，質言之，自斯時起即應生
  撤銷緩起訴處分效力，原審未見於此，而認應加計7日再議期
  間及2日法定在途期間，認應於99年11月15日始生撤銷緩起訴
  處分之效力，顯係將撤銷緩起訴之處分生效與確定混為一談。
  況該2日之在途期間，僅係被告依法提起再議後，檢察署審酌
  其再議是否已逾越再議期間之規定，當非緩起訴處分確定時點
  ，原審見解顯有違誤之處。
(三)綜上，本署檢察官既於緩起訴期間屆滿前依法撤銷被告之緩起
  訴，並對外公告且合法送達被告發生效力，原緩起訴處分自未
  發生實質之確定力，則本署檢察官以99年度撤緩偵字第392號
  向法院聲請簡易判決處刑，程序上並未違背規定。原審為公訴
  不受理之判決，顯有違誤。
三、依刑事訴訟法第344條第1項，第361條第1項提起上訴，謀求
    救濟。
    此    致
臺灣板橋地方法院  轉送
臺灣高等法院
中    華    民    國    100    年    1    月    11    日
                              檢察官  楊植鈞